臺灣臺南地方法院臺南簡易庭民事判決
110年度南簡字第1880號
原      告  楊濟瑋  
訴訟代理人  楊鎮謙律師
被      告  吳昱翰  

訴訟代理人  黃月香  
上列被告因妨害秘密案件，原告提起刑事附帶民事訴訟請求侵權
行為損害賠償，經本院刑事庭移送前來（110年度簡附民字第93
號），本院於民國111年1月18日言詞辯論終結，判決如下：
    主    文
一、被告應給付原告新臺幣（下同）3萬1,120元，及自民國（下
    同）110年8月7日起至清償日止，按年息百分之5計算之利息
    。
二、原告其餘之訴駁回。
三、本判決原告勝訴部分得假執行。但被告如以3萬1,120元為原
    告預供擔保，得免為假執行。
四、原告其餘假執行之聲請駁回。
　　事實及理由
一、原告主張：
　㈠被告於109年11月25日17時35分許，在其位於臺南市○區○○路0
    0巷00號5樓住處內，擅自以手機拍攝原告出浴後背面及側面
    全裸之身體隱私部位，經原告當場發現要求其刪除相片，並
    報警處理，業經本院110年度簡字第1486號刑事簡易判決，
    對被告科處妨害秘密罪刑確定。又兩造當時雖為情侶，但原
    告情感細膩，經歷此事而心靈受創，致生焦慮合併憂鬱，而
    至精神科診所治療。是原告依第184條第1項及第195條第1項
    前段規定，請求被告賠償醫療費用1,120元及非財產上之損
    害30萬元。
　㈡並聲明：
　1.被告應給付原告30萬1,120元，及自起訴狀繕本送達翌日起
    至清償日止，按年息百分之5計算之利息。
　2.請准原告供擔保得為假執行。
二、被告則以：兩造當時為情侶，原告之前曾偷拍被告睡姿，被
    告係出於情侶間玩笑，並無不法意圖，且當下立即刪除照片
    ，並多次向原告致歉，對自己之行為甚感懊惱，已於刑事偵
    審中坦承犯行，亦無任何散布行為。又被告目前就讀研究所
    ，尚未就業，經濟上仍仰賴家人協助，歷經此事已記取教訓
    ，同意賠償原告之醫療費用1,120元，至其請求精神慰撫金
    部分，請求酌減金額等語。並聲明：原告之訴駁回。
三、本院之判斷：
　㈠按因故意或過失，不法侵害他人之權利者，負損害賠償責任
    ；不法侵害他人之身體、健康、名譽、自由、信用、隱私、
    貞操，或不法侵害其他人格法益而情節重大者，被害人雖非
    財產上之損害，亦得請求賠償相當之金額，民法第184條第1
    項前段、第195條第1項前段分別定有明文。又按不法侵害他
    人之人格權，被害人受有非財產上損害，請求加害人賠償相
    當金額之慰撫金時，法院對於慰撫金之量定，應斟酌實際加
    害情形、所造成之影響、被害人痛苦之程度、兩造之身分地
    位、經濟情形及其他各種狀況，以核定相當之數額（最高法
    院47年度台上字第1221號、51年度台上字第223 號判例意旨
    參照）。
　㈡經查，原告主張：被告於上開時、地，擅自拍攝原告背面及
    側面全裸之身體隱私部位，經原告當場發現要求其刪除相片
    ，並報警處理，業經本院110年度簡字第1486號刑事簡易判
    決，對被告科處妨害秘密罪刑確定等事實，為被告所不爭執
    ，並經本院調閱上開刑事卷宗審認無訛。是被告故意不法侵
    害原告之身體隱私，原告依上開規定，請求被告賠償所受損
    害，即屬有據。茲就原告請求之項目及金額准許與否，分述
    如下：
　1.醫療費用：原告因被告上開不法侵害行為，心靈受創，至精
    神科診所治療，支出醫療費用1,120元，業據提出能清安欣
    診所診斷證明書及醫療收據影本為證（見簡附民卷第9-11頁
    ）；被告亦同意支付，是其此部分請求，自應准許。
　2.精神慰撫金：原告因被告上開不法侵害行為，致生精神上之
    痛苦，是其請求被告賠償非財產上之損害，亦屬有據。本院
    審酌原告為87年次生、大學畢業，現於產品開發公司任職，
    平均月收入4萬元，名下無其他財產；被告則為87年次生、
    目前就讀研究所、無業，名下無其他財產等情，除據兩造陳
    明（見南簡卷第47頁），並有兩造戶籍資料及稅務電子閘門
    財產所得調件明細表可參；暨被告不法侵害行為程度、原告
    因此所受精神上痛苦等一切情狀，認被告應賠償原告之精神
    慰撫金，應以3萬元即為適當，原告請求30萬元，容屬過高
    ，是其逾此範圍之請求，不應准許。
　㈢末按給付無確定期限者，債務人於債權人得請求給付時，經
    其催告而未為給付，自受催告時起，負遲延責任；其經債權
    人起訴而送達訴狀，或依督促程序送達支付命令，或為其他
    相類之行為者，與催告有同一之效力；遲延之債務，以支付
    金錢為標的者，債權人得請求依法定利率計算之遲延利息；
    應付利息之債務，其利率未經約定，亦無法律可據者，週年
    利率為百分之5。民法第229條第2項、第233條第1項前段及
    第203條分別定有明文。本件原告請求被告應給付之損害賠
    償，並無確定給付期限，是其併請求被告自刑事附帶民事起
    訴狀繕本送達翌日即110年8月7日起至清償日止，按年息百
    分之5計算之利息，亦有理由，應併予准許。
四、綜上所述，原告本於侵權行為之法律關係，請求被告給付3
    萬1,120元，及自110年8月7日起至清償日止，按年息百分之
    5計算之利息，為有理由，應予准許；逾此部分之請求，已
    屬無據，應予駁回。
五、本件原告勝訴部分，係屬依民事訴訟法第427 條第1、2項適
    用簡易訴訟事件所為被告敗訴之判決，依同法第389 條第1 
    項第3 款之規定，應依職權宣告假執行。另依同法第392條
    第2項規定，併酌定被告得供擔保免為假執行之擔保金額。
    至原告敗訴部分，其假執行之聲請，亦失所附麗，併予駁回
    。
六、本件為刑事附帶民事訴訟移送民事庭審理之案件，依刑事訴
    訟法第505 條第2 項規定，免納第一審裁判費用，復無其他
    訴訟費用支出，無庸為訴訟費用負擔之諭知，附此敘明。
中　　華　　民　　國　　111 　年　　1 　　月　　28　　日
                  臺南簡易庭  法  官  陳淑卿
以上正本係照原本作成。
如不服本判決，應於送達後20日內，向本院提出上訴狀並表明上
訴理由，如於本判決宣示後送達前提起上訴者，應於判決送達後
20日內補提上訴理由書（須附繕本）。
中　　華　　民　　國　　111 　年　　1 　　月　　28　　日
                              書記官  謝璧卉